【裁判字號】    99,抗,811
【裁判日期】    990727
【裁判案由】    聲請定其應執行刑
【裁判全文】
臺灣高等法院刑事裁定                   99年度抗字第811號
抗  告  人
即受刑  人  甲○○
上列抗告人因聲請定其應執行刑案件，不服臺灣新竹地方法院中
華民國99年6月17日裁定（99年度聲字第603號），提起抗告，本
院裁定如下：
    主  文
抗告駁回。
    理  由
一、原裁定意旨略以：抗告人即受刑人甲○○因犯如原審附表所
    示之罪，先後經臺灣苗栗地方法院、臺灣桃園地方法院及原
    審判處如附表所示之刑，均經分別確定在案。茲檢察官聲請
    定其應執行之刑，經審核認其聲請為正當，爰依刑事訴訟法
    第477條第1項、刑法第53條、第51條第5款，裁定應執行有
    期徒刑2年6月。
二、抗告意旨略以：(一)參照刑法第2條第1項「行為後之法律有變
    更者，適用行為時之法律，但行為後之法律有利於行為人者
    ，適用最有利於行為人之法律（從新從輕）」，新法施行後
    應依刑法第2條第1項之規定，適用最有利於行為人之法律，
    裁判確定前犯數罪，其中一罪在新法施行者，亦同。(二)惟查
    ，刑法第56條連續犯之規定業於94年2月2日修正公佈刪除，
    並於95年7月1日施行，而連續犯之所以廢除係因實務界對於
    「同一罪名」認定過寬，所謂「概括犯意」經常可連綿數年
    之久，且在採證上多於寬鬆，致過度擴張連續犯概念，併案
    浮濫造成不公之現象，在修正後，基於連續犯原為數罪之本
    質及刑罪之公平原則考量，過去視為連續犯之犯罪原則上應
    回歸數罪併罰處罰，藉此維護刑罪之公正性，因此就刑法修
    正後多次施用毒品之犯行採一罪一罰始符合立法意旨，對於
    其相關案件，亦同。(三)綜上，所謂之公平原則，按照新法實
    施以來，各法院案例中對其犯罪所判之例參照，以其次數依
    次判刑，但最終之應執行刑卻差異甚距，本案應給予一個合
    理公平之裁定云云。
三、按裁判確定前犯數罪者，併合處罰之，有二裁判以上者，依
    刑法第51條之規定，定其應執行之刑，同法第50條、第53條
    分別定有明文。次按法院就自由裁量權之行使，除不得逾越
    法律所規定範圍之外部性界限外，另應受比例原則、公平正
    義原則之規範，謹守法律秩序之理念，體察法律之規範目的
    ，使其結果實質正當，合於裁量之內部性界限，俾與立法本
    旨相契合。刑法第51條第5款規定數罪併罰，宣告多數有期
    徒刑者，應於各刑中之最長期以上，各刑合併之刑期以下，
    定其應執行之刑期，但不得逾30年，其就數罪併罰，固非採
    併科主義，而係採限制加重主義，就俱發各罪中，以最重之
    宣告刑為基礎，由法院參酌他罪之宣告刑，裁量加重定之，
    且不得逾法定之30年最高限制，此即外部性界限。法院為裁
    判時，二者均不得有所踰越。在數罪併罰，有二裁判以上，
    定其應執行之刑時，固屬於法院自由裁量之事項，然仍應受
    前揭外部性界限及內部性界限之拘束（最高法院94年度台非
    字第233號判決、96年度台上字第7583號判決參照）。
四、經查：本件抗告人所犯如原審附表所示各罪，經原審、臺灣
    苗栗地方法院及臺灣桃園地方法院先後判處罪刑確定，上開
    各罪合併之刑期為有期徒刑7年9月（即8月＋8月＋10月＋6
    月＋6月＋1年4月+3月+10月+10月+10月+6月＝7年9月），原
    審酌定其應執行刑為有期徒刑6年8月，乃合於上揭法文規定
    。且參酌抗告人所犯如原審附表編號1、2所示之竊盜案件，
    曾經法院定應執行有期徒刑1年，附表編號6、7所示之竊盜
    案件，曾經法院定應執行有期徒刑1年6月，附表編號9至11
    ，亦曾經法院定應執行有期徒刑1年10月，原審所定之上開
    應執行刑並未逾越自由裁量之外部界限及內部界限，於法並
    無不合。抗告人執此指摘原裁定有違反公平原則之情事，自
    無足採。因此，本件抗告，並無理由，應予駁回。
據上論結，應依刑事訴訟法第412條，裁定如主文。
中    華    民    國    99    年    7     月    27    日
                  刑事第二十一庭審判長法  官 蔡聰明
                                      法  官 楊力進
                                      法  官 許永煌
以上正本證明與原本無異。
不得再抗告。
                                      書記官 江采廷
中    華    民    國    99    年    7     月    29    日

司法院資訊處製作；財團法人民間司法改革基金會備份。
